臺灣臺北地方法院民事判決
111年度訴字第3879號
原      告  中國信託商業銀行股份有限公司


法定代理人  利明献  


訴訟代理人  徐子傑  


被      告  楊世懷  






上列當事人間請求給付簽帳卡消費款等事件，本院於民國111年9
月26日言詞辯論終結，判決如下：
    主  文
一、被告應給付原告如附表所示之請求金額及利息。
二、訴訟費用新臺幣1萬1,791元由被告負擔。
三、本判決第一項於原告以新臺幣36萬元為被告供擔保後，得假
    執行；但被告如以新臺幣108萬9,530元為原告預供擔保，得
    免為假執行。
    事實及理由
壹、程序部分：
一、按當事人得以合意定第一審管轄法院，但以關於由一定法律
    關係而生之訴訟為限；前項合意，應以文書證之，民事訴訟
    法第24條定有明文。經查，本件依兩造所簽之信用卡約定條
    款第28條、信用貸款約定書第10條第2項約定（見本院卷21
    、71、99、123、149、169、189頁），兩造合意以本院為第
    一審管轄法院，故本院有管轄權。　　
二、本件被告經合法通知，未於言詞辯論期日到場，核無民事訴
    訟法第386條各款所列情形，爰依原告之聲請，由其一造辯
    論而為判決。
貳、實體部分：
一、原告主張：
　㈠信用卡：被告於民國105年5月3日向原告申請信用卡（卡號：
    0000000000000000號）消費使用，依約被告得於特約商店記
    帳消費，惟所生應付帳款應於繳款截止日向原告清償，或以
    循環信用方式繳付最低應繳金額，並約定循環信用利息之計
    算方式，係將每筆得計入循環信用本金之帳款，自各筆帳款
    入帳日起以週年利率15％計算至清償日止。詎被告自111年6
    月8日起即未依約繳款，被告累計消費記帳尚餘新臺幣（下
    同）15萬8,480元未清償（包含消費款14萬9,417元、循環利
    息7,863元、費用1,200元），依約被告已喪失期限利益，應
    即清償上開未償還之全部款項，及如附表編號1所示之利息
    。　
　㈡小額信貸：被告於106年12月29日向原告借款10萬元，並約定
    借款期間為106年12月29日起至113年12月29日止，以每月為
    1期，借款利率採定儲利率指數加年利率6.71％計算（目前適
    用利率為週年利率7.5％），另約定借款人如有任何一宗債務
    未依約清償本金時，其債務視為全部到期，並喪失期限利益
    。惟被告就上開借款僅繳納本息至110年11月25日，其後即
    未依約清償本息，依約被告已喪失期限利益，借款視為全部
    到期，被告尚欠本金5萬5,444元，及如附表編號2所示之利
    息未清償。
　㈢小額信貸：被告於107年7月6日向原告借款30萬元，並約定借
    款期間為107年7月6日起至114年7月6日止，以每月為1期，
    借款利率採定儲利率指數加年利率6.71％計算（目前適用利
    率為週年利率7.5％），另約定借款人如有任何一宗債務未依
    約清償本金時，其債務視為全部到期，並喪失期限利益。惟
    被告就上開借款僅繳納本息至110年12月1日，其後即未依約
    清償本息，依約被告已喪失期限利益，借款視為全部到期，
    被告尚欠本金15萬9,643元，及如附表編號3所示之利息未清
    償。
　㈣小額信貸：被告於108年6月10日向原告借款16萬元，並約定
    借款期間為108年6月10日起至115年6月10日止，以每月為1
    期，借款利率採定儲利率指數加年利率6.71％計算（目前適
    用利率為週年利率7.5％），另約定借款人如有任何一宗債務
    未依約清償本金時，其債務視為全部到期，並喪失期限利益
    。惟被告就上開借款僅繳納本息至110年12月8日，其後即未
    依約清償本息，依約被告已喪失期限利益，借款視為全部到
    期，被告尚欠本金11萬8,681元，及如附表編號4所示之利息
    未清償。
　㈤小額信貸：被告於109年9月11日向原告借款24萬元，並約定
    借款期間為109年9月11日起至116年9月11日止，以每月為1
    期，借款利率採定儲利率指數加年利率11.99％計算（目前適
    用利率為週年利率12.78％），另約定借款人如有任何一宗債
    務未依約清償本金時，其債務視為全部到期，並喪失期限利
    益。惟被告就上開借款僅繳納本息至110年12月10日，其後
    即未依約清償本息，依約被告已喪失期限利益，借款視為全
    部到期，被告尚欠本金21萬6,722元，及如附表編號5所示之
    利息未清償。
　㈥小額信貸：被告於109年11月25日向原告借款27萬元，並約定
    借款期間為109年11月25日起至116年11月25日止，以每月為
    1期，借款利率採定儲利率指數加年利率8.43％計算（目前適
    用利率為週年利率9.22％），另約定借款人如有任何一宗債
    務未依約清償本金時，其債務視為全部到期，並喪失期限利
    益。惟被告就上開借款僅繳納本息至110年12月1日，其後即
    未依約清償本息，依約被告已喪失期限利益，借款視為全部
    到期，被告尚欠本金24萬7,059元，及如附表編號6所示之利
    息未清償。
　㈦小額信貸：被告於110年3月22日向原告借款14萬元，並約定
    借款期間為110年3月22日起至117年3月22日止，以每月為1
    期，借款利率採定儲利率指數加年利率11.99％計算（目前適
    用利率為週年利率12.78％），另約定借款人如有任何一宗債
    務未依約清償本金時，其債務視為全部到期，並喪失期限利
    益。惟被告就上開借款僅繳納本息至110年11月21日，其後
    即未依約清償本息，依約被告已喪失期限利益，借款視為全
    部到期，被告尚欠本金13萬3,501元，及如附表編號7所示之
    利息未清償。
　㈧爰依信用卡契約、消費借貸契約之法律關係提起本件訴訟等
    語。並聲明：⒈如主文第一項所示。⒉願供擔保請准宣告假執
    行。
二、被告經合法通知，未於言詞辯論期日到場，亦未提出書狀作
    何聲明或陳述。
三、經查，原告主張之事實，業據其提出信用卡申請書、信用卡
    約定條款、持卡人計息查詢、繳款利息減免查詢、客戶消費
    明細表、信用貸款申請書、信用貸款約定書、無擔保利率條
    件變更同意書暨申請約定條款、撥款資訊、放款帳戶利率查
    詢、放款帳戶還款交易明細等件為證，互核相符，又被告經
    合法通知，未於言詞辯論期日到庭，亦未提出任何書狀答辯
    以供本院斟酌，堪信原告主張為真實。從而，原告依消費借
    貸契約、信用卡契約之法律關係，請求被告給付如主文第一
    項所示之請求金額及利息，為有理由，應予准許。又原告陳
    明願供擔保請准宣告假執行，經核於法並無不合，爰酌定相
    當之擔保金額准許之，並依民事訴訟法第392條第2項規定，
    依職權宣告被告如預供相當之擔保，得免為假執行。
四、訴訟費用負擔之依據：民事訴訟法第78條。　　
中　　華　　民　　國　　111 　年　　9 　　月　　30　　日
                  民事第九庭  法　官　  梁夢迪
以上正本係照原本作成。
如對本判決上訴，須於判決送達後20日內向本院提出上訴狀。如
委任律師提起上訴者，應一併繳納上訴審裁判費。
中　　華　　民　　國　　111 　年　　9 　　月　　30　　日
                              書記官　  程省翰
附表：
編號 產品 請求金額 （新臺幣） 計息本金 （新臺幣） 利息      週年利率 期間（民國） 1 信用卡 15萬8,480元 14萬9,417元 15％ 自111年6月9日起至清償日止 2 小額信貸 5萬5,444元 5萬5,444元 7.5％ 自110年11月26日起至清償日止 3 小額信貸 15萬9,643元 15萬9,643元 7.5％ 自110年12月2日起至清償日止 4 小額信貸 11萬8,681元 11萬8,681元 7.5％ 自110年12月9日起至清償日止 5 小額信貸 21萬6,722元 21萬6,722元 12.78％ 自110年12月11日起至清償日止 6 小額信貸 24萬7,059元 24萬7,059元 9.22％ 自110年12月2日起至清償日止 7 小額信貸 13萬3,501元 13萬3,501元 12.78％ 自110年11月22日起至清償日止